【裁判字號】    98,易,3225
【裁判日期】    990312
【裁判案由】    竊盜
【裁判全文】
臺灣板橋地方法院刑事判決              98年度易字第3225號
公  訴  人  臺灣板橋地方法院檢察署檢察官
被      告  甲○○
上列被告因竊盜案件，經檢察官提起公訴（98年度偵字第31220
號），本院判決如下：
    主  文
甲○○竊盜，處有期徒刑貳月，如易科罰金，以新臺幣壹仟元折
算壹日。
    事  實
一、甲○○意圖為自己不法之所有，於民國98年10月30日15時15
    分許，在臺北縣三重市○○街62號（下稱上開建物）1 樓前
    ，見上開建物之樓梯間大門未關，認有可趁之機，遂無故進
    入上開建物樓梯間（侵入住宅部分，未據告訴），並至該建
    物5 樓之樓梯間，徒手竊取許碧華所有如附表所示之鞋子4
    雙得手，旋即離去。嗣因上開建物住戶胡燕琪見甲○○非該
    建物之住戶，即上前攀談，並認甲○○形跡可疑，於甲○○
    騎乘車牌號碼006-CUX 號機車離去後，旋抄寫甲○○所騎乘
    之上開機車車牌號碼，並通知許碧華及員警調取上開建物之
    錄影監視器攝錄畫面後，而查悉上情。
二、案經臺北縣政府警察局三重分局移送臺灣板橋地方法院檢察
    署檢察官偵查後提起公訴。
    理  由
一、按刑事訴訟法第159 條第1 項雖規定，被告以外之人於審判
    外之言詞或書面陳述，除法律有規定外，不得作為證據。惟
    同法第159 條之5 第1 、2 項已規定，經當事人於審判程式
    同意作為證據，法院審酌該言詞陳述或書面陳述作成時之情
    況，認為適當者，亦得為證據。當事人、代理人或辯護人於
    法院調查證據時，知有第159 條第1 項不得為證據之情形，
    而未於言詞辯論終結前聲明異議者，視為有前項之同意（指
    同條第1 項之同意作為證據），此乃第159 條第1 項所容許
    ，得作為證據之例外規定之一；本案被告甲○○及檢察官於
    言詞辯論終結前，均未就本院所調查之證據主張有刑事訴訟
    法第159 條第1 項不得為證據之情形，本院覆審酌各該證據
    作成時並無違法及證明力明顯過低之瑕疵等情況，認為適當
    ，是本案經調查之證據均有證據能力，合先敘明。
二、訊據被告固坦承確有於98年10月30日15時15分許，騎乘車牌
    號碼006-CUX 號重型機車前往上址，並於上開建物內停留數
    分鐘之事實，惟矢口否認有何竊盜犯行，辯稱：因伊二兒子
    國中畢業後需重考，伊當日係要到上開建物2 樓之補習班詢
    問補習之費用為何，伊進入上開建物後，想到該日下午在三
    重黃昏市場所購得要給自己和小孩子穿的的5 、6 雙二手鞋
    還放在機車上，擔心不見，故又折返拿取鞋子後才上樓：嗣
    因伊身上未帶錢，又擔心伊兒子不願意補習，故站在補習班
    門口猶疑了幾分鐘後即下樓，伊並未於上開建物樓下與證人
    胡燕琪對話：後來警方於當日19時45分許，在伊機車腳踏墊
    處發現的10雙鞋子裡面的5 、6 雙即是伊帶到上開建物的鞋
    子云云。經查：
(一)、被告確有於前揭時、地，空手進入上開建物，約10分鐘後即
    拎著內裝有鞋子之紅白塑膠袋下樓離去，且經被害人許碧華
    立即清點家中之鞋子，發現有如附表所示之4 雙鞋子失竊等
    事實，迭據證人胡燕琪於警詢及偵查中證稱：「我於98年10
    月30日15時15分許，在三重市○○街62號的馬路旁和保險業
    務在聊天，發現一個陌生人進入我們大廈內，因為陌生人我
    都會注意，他一進入大廈內我就抄登他所騎乘之重機車006-
    CUX 號。當時看到被告上樓是空手，我因為覺得很可疑，就
    問從公寓下來的鄰居說剛剛上樓的男子是否要拜訪他們，鄰
    居說沒有，我還有上2 樓的補習班問，補習班也說沒有家長
    來，我就下樓等，過了10分鐘左右該男子就下來，我就看到
    被告提了一個紅白色透明的塑膠袋下來，裡面裝滿鞋子，好
    像有裝4 、5 雙鞋。因為是市場的那種袋子，所以我看的很
    清楚，我就問被告說找幾樓的，被告就說找6 樓姓張的，我
    就說6 樓沒有姓張的，我有問被告手上為何拿東西，被告說
    是6 樓給他的，我便立刻叫他把鞋子放下，那名男子就立刻
    將竊得之物品放置於他所騎乘之重機車006-CUX 號腳踏墊上
    而駛離現場。後來我就問6 樓鄰居，鄰居也說沒有給被告鞋
    子。因為我有直視被告，且有面對面講話，所以我記得被告
    的長相，卷附的監視器照片，就是我們公寓的監視器拍的」
    等語( 見偵卷第13至15頁、第37至39頁) ，及證人即被害人
    許碧華於警詢及偵查中證稱：「98年10月30日下午16時許，
    因為我鄰居胡燕琪打電話跟我說有陌生人上樓到我家，所以
    我就回家清點，我發現我置放在臺北縣三重市○○街62號5
    樓及6 樓的樓梯間如附表所示之鞋子共4 雙遭竊，總共價值
    約4 千元」等語( 見偵查卷第11至12頁、第38頁) ，並有監
    視器翻拍照片2 紙在卷可憑( 偵查卷第24頁) 。而證人胡燕
    琪、許碧華二人與被告素不相識，亦無何仇恨怨隙，亦為被
    告所自承( 見本院卷第15頁、第31頁背面) ，衡情其二人並
    無甘冒偽證罪追訴處罰之風險，而無端設詞誣陷被告之動機
    ，是其等之證詞應可採信。
(二)、雖被告辯稱其進入上開建物係為了至2 樓詢問補習費用，且
    伊於第2 次進入建物時，手上即拿著當日下午購自三重黃昏
    市場之5 、6 雙鞋子云云，惟觀以前揭偵查卷內所附之監視
    器照片，並未顯示被告有2 次進出上址建物之情形。且酌以
    被告於警詢時供稱：「我看一樓鐵門沒關，就逕行走入，我
    從樓梯走上2 樓，又從2 樓走下來，我是要去該址2 樓的補
    習班，去該處沒有要幹嘛，就只站在2 樓，我站了約10分鐘
    ，約於15時27分走出。我走入該大樓時手上沒有提拿物品。
    警方在我機車上起出的兩大包舊鞋是我在16時7 分在板橋農
    村公園向販子蒐購而來。」云云( 見偵卷第6 至9 頁) ，是
    被告於警詢時根本否認有提取東西進入上開建物內，而聲稱
    該等鞋子係離開上開建物後始購得，且對於究竟為何站在上
    開建物2 樓門口長達10分鐘之久，並未提出任何合理之解釋
    。嗣被告於偵查中仍供稱：「我當時去2 樓的補習班查看，
    進入公寓時手上並沒有拿東西」，經檢察官詢問以為何其出
    公寓時手上提一個大袋子時，始改口稱：「我有買一大包東
    西，但是我忘記我有沒有拿上去」等語( 見偵卷第37至38頁
    ) ，可見被告就其係為何事前往上開建物、有無提取物品上
    樓、警員於其機車上所發現之鞋子數雙係於何時、在何處購
    得等節，前後供述反覆矛盾，已難遽信。況被告接受警詢及
    偵查中接受檢察官訊問之時間，均比本院審理時更為接近案
    發時間，被告既於斯時均供稱「沒有提拿物品上樓」、「忘
    了有沒有拿東西上去」，何以嗣於本院審理時反而可當庭清
    楚回憶起當天有在黃昏市場購買要給自己與小孩子穿的鞋子
    ，因怕放在車上不見，乃折返回機車上拿取該包鞋子上樓等
    細節？顯與常情迥異。再參以證人胡燕琪已於偵查中證稱，
    其於被告上樓後，有到2 樓詢問補習班人員是否有人至該處
    拜訪，補習班也說沒有家長來等語( 見偵查卷第37頁) ，倘
    被告確僅停留於2 樓補習班前思考是否要進入詢問價錢，證
    人胡燕琪當可於2 樓遇到被告，惟證人胡燕琪卻證稱其係於
    被告下樓時始於該建物樓下遭遇被告，亦足認被告所述與事
    實不符。再員警於被告住處門前經被告同意而搜索被告機車
    腳踏墊上所置放之2 大包鞋子時，已係當日18時10分許，有
    臺北縣政府警察局三重分局搜索扣押筆錄、自願受搜索同意
    書各乙份在卷足憑( 見偵查卷第16至19頁) ，與證人胡燕琪
    證稱被告離去上開建物之時間( 約當日15時25分許) ，前後
    已相隔約3 小時，被告自可於該段期間內對所竊得之鞋子為
    任何之處置，是縱警方並未於被告之機車上扣得被害人失竊
    如附表所示之鞋子4 雙，亦難憑此遽為對被告有利之認定。
(三)、綜上所述，被告自警詢、偵查迄至本院審理時所供承之情節
    ，多所齟齬矛盾，顯係臨訟卸責之詞，均不足採，本案事證
    已臻明確，被告犯行堪以認定，應予依法論科。
三、核被告所為，係犯刑法第320 條第1 項之竊盜罪。爰審酌被
    告並無前科，素行尚可，有臺灣高等法院被告前案紀錄表附
    卷可憑，其不思依循正軌賺取財物，反竊取被害人之鞋子4
    雙，破壞社會治安，犯後仍飾言否認犯行，未見悔意，暨其
    犯罪之動機、目的、智識程度、所竊得財物之價值，及公訴
    人具體求刑有期徒刑5 月，尚屬過重等一切情狀，量處如主
    文所示之刑，並諭知易科罰金之折算標準，以資懲儆。
據上論斷，依刑事訴訟法第299 條第1 項前段，刑法第320 條第
1 項、第41條第1 項前段，刑法施行法第1 條之1 第1 項、第2
項前段，判決如主文。
本案經檢察官黃致中到庭執行職務。
中    華    民    國    99    年    3     月    12    日
                  刑事第十四庭審判長  法  官  林淑婷
                                      法  官  饒金鳳
                                      法  官  陳昭筠
以上正本證明與原本無異。
如不服本判決應於送達後10日內向本院提出上訴狀。
                                      書記官  黃文儀
中    華    民    國    99    年    3     月    12    日
附錄本案論罪科刑法條全文：
中華民國刑法第320條
意圖為自己或第三人不法之所有，而竊取他人之動產者，為竊盜
罪，處5  年以下有期徒刑、拘役或 5 百元以下罰金。
意圖為自己或第三人不法之利益，而竊佔他人之不動產者，依前
項之規定處斷。
前二項之未遂犯罰之。
附表：
1、愛迪達黑白色男用運動鞋1雙
2、NEW BALANCEC粉紅灰色點綴女用運動鞋1 雙
3、GOLA白綠女用休閒鞋1雙
4、不知名廠牌咖啡色休閒鞋1雙

司法院資訊處製作；財團法人民間司法改革基金會備份。
